# 请教陈老师，卖出看涨期权会计处理

提问人：nhblue_1223 时间：2019-06-26 17:52:58
A 公司持有 1000 万股 etf，当前市价 0.95 元每股，现在与券商签订场外期权协议，卖出看涨期权，执行价格 1.0元每股，权利金 0.01元每股。
券商要求将该 etf质押给券商，但受到交易规则限制，无法直接质押，故双方在期权合同中约定，A 公司将全部etf 以大宗交易的方式过户给券商，A 公司收到 9500 万元，然后立即将 9500 万元打给券商。
如果三个月（可延期）后，etf 涨到了 1.03，那么券商将 1 亿元打给 A公司，A 公司收到权利金 10 万元，交易结束。
如果三个月后，etf 跌至 0.9 元每股，那么券商不行权，A 公司取回该etf（通过大宗交易的形式 A 公司支付 9000 万元给券商过户回来，然后券商立即将这 9000 万元打还给A公司），A 公司收到权利金 10 万元，交易结束。
请教陈老师：
1 、如果合同中约定券商收到 etf后没有处置或者收取分红的权力，是否可以认为 A公式的金融资产没有转移？不需要终止确认
我的想法：
etf过户时不做分录，如果etf涨到1.03，A公司账面可供出售金融资产公允价值确认为 13000 万元，券商行权时，A 公司做投资亏损 300 万元，权利金 10 万元作为投资收益。如果 etd跌到 0.90元，A 公司账面可供出售金融资产公允价值确认为 9000 万元，权利金 10 万元作为投资收益。
2 、审计过程中，由于 A 公司的 etf在初期已经过户给券商了，无法从中证登获取持有信息，是否可向券商函证相关事项 + 获得期权协议进行审计。

回答人：chenyiwei
基本原则是在该期权的有效期内，对该 ETF 继续按原方法作为金融资产核算，并确认其公允价值变动；对签出的期权作为一项以公允价值计量且其变动计入损益的金融负债核算，该标的资产（ETF）的公允价值变动会在一定程度上对该期权的公允价值发生反向的影响。